臺灣臺南地方法院刑事判決             100年度訴字第1249號
公  訴  人  臺灣臺南地方法院檢察署檢察官
被      告  崔立志
選任辯護人  林媗琪律師
被      告  蔡志忠
指定辯護人  本院公設辯護人余訓格
被      告  林豐毅
上列被告因強盜等案件，經檢察官提起公訴（100年度偵字第589
7號、第8217號、第8370號、第10301號），本院判決如下：
    主  文
崔立志犯如附表代號Ａ(甲)(乙)(丙)、Ｂ(乙)、Ｃ、Ｄ及Ｇ所示之罪，各
處如附表代號Ａ(甲)(乙)(丙)、Ｂ(乙)、Ｃ、Ｄ及Ｇ所示之刑。應執行有
期徒刑拾柒年陸月，併科罰金新臺幣捌萬元，罰金如易服勞役，
以新臺幣壹仟元折算壹日；扣案如附表I所示之改造手槍壹枝（
含彈匣壹個，槍枝管制編號：0000000000號）及制式
子彈壹顆均沒收。
蔡志忠犯如附表代號Ｂ(甲)(乙)、Ｃ至Ｈ所示之罪，各處如附表代號
Ｂ(甲)(乙)、Ｃ至Ｈ所示之刑。應執行有期徒刑拾捌年，併科罰金新
臺幣捌萬元，罰金如易服勞役，以新臺幣壹仟元折算壹日；扣案
如附表I所示之改造手槍壹枝（含彈匣壹個，槍枝管制編號：0
000000000號）及制式子彈壹顆均沒收。
林豐毅幫助犯強制罪，處有期徒刑貳月，如易科罰金，以新臺幣
壹仟元折算壹日，扣案之玩具槍壹枝沒收。
    事  實
一、(1)崔立志意圖為自己不法之所有，於民國（下同）100年1月
    31日晚間9時37分許，在臺南市○○區○○路160號前，見陳
    冠錡所有之車牌號碼1896-LW號自小客車停放在該處未熄火
    ，趁無人注意之際，徒手竊取該自小客車，駛離得手後作為
    代步工具使用（下稱Ａ(甲)部分）。(2)嗣崔立志於100年2月8
    日晚間7時35分許，無照駕駛駕駛上開竊得之小客車，沿臺
    南市○市區○道台一線大營里路段由北往南方向行駛，行經
    省道台一線與南136線道之交岔路口（位於新市區大營里豐
    榮133號前）時，本應注意汽車行駛至交岔路口，其行進應
    遵守燈光號誌之指揮，且應在遵行車道內行駛，又汽車行駛
    中，駕駛人應注意車前狀況，隨時採取必要之安全措施，及
    行車速度應依速限標誌或標線之規定（該路段行車速限為時
    速70公里），而依當時天氣晴朗、夜間有照明、村里道路、
    視距良好、柏油路面乾燥、無缺陷等情形，又無不能注意之
    情事，竟疏於注意而於行經上開地點時，貿然駕車行駛於機
    慢車輛優先道上，以時速100公理之速度超速行駛並闖越紅
    燈，又疏未注意車前狀況，適有黃娜惠騎乘車牌號碼312-CA
    Y號重機車，沿南136線道由東往西方向駛來，崔立志遂於該
    路口撞及黃娜惠，致黃娜惠人車倒地，受有右顴骨及上頷骨
    閉鎖性骨折、右側股骨頸閉鎖粉碎性骨折、右側遠端腓骨開
    放性骨折、左內踝閉鎖性骨折、頭部外傷及右遠側鎖骨骨折
    等傷害（下稱Ａ(乙)部分）。(3)詎崔立志於駕車肇事致人受傷
    後，竟未報警救護或停留現場為其他必要之救護措施，而於
    100年2月8日晚間7時39分許，當場基於肇事逃逸並意圖為自
    己不法所有之犯意，趁路人洪立達因騎乘車牌號碼CD7-191
    號重機車行經該處目睹事故，未將機車熄火而停放路旁撥打
    電話報警而不注意之際，徒手騎駛該機車，竊取該機車得手
    並逃逸（下稱Ａ(丙)部分）。嗣警方據報前往處理，當場扣得
    陳冠錡遭竊之上開小客車（業已領回），並在該小客車內查
    扣崔立志遺留之身分證件等資料，洪立達亦於100年2月8日
    晚間9時許之警詢時指認崔立志，而悉上情。其後，警方於
    100年2月9日下午5時50分許，在臺南市○市區○○路5號前
    ，尋獲崔立志竊得之上開洪立達重機車，嗣亦經領回。
二、(1)蔡志忠明知具有殺傷力之改造手槍、子彈未經主管機關許
    可，不得持有，竟未經許可，基於不法持有改造槍、彈之犯
    意，於100年3月10日晚間9時餘許，在臺南市西港區西港大
    橋，以新臺幣（下同）5萬元之價格，向真實姓名年籍不詳
    、綽號「阿吉仔」之男子，購入可發射子彈具殺傷力之如附
    表I編號1所示之改造手槍1枝（含彈匣1個，槍枝管制編號
    ：0000000000號）、子彈5顆（其中制式子彈2顆具有殺傷力
    ，如附表I編號2所示）、可發射子彈具有殺傷力之不詳非
    制式槍枝1枝、子彈5顆（其中1顆子彈具有殺傷力），旋將
    之藏置於其位於臺南市安南區土城租屋處而持有之（下稱Ｂ
    (甲)部分）。(2)嗣蔡志忠因無交通工具，遂另行起意，於100
    年3月11日黃昏，自其上開租屋處攜出該等槍、彈，於當日
    晚間8、9時許，在臺南市○○區○○路旁，與崔立志商妥共
    持槍、彈隨機找尋強盜他人車輛以為代步之用，2人乃搭乘
    計程車隨機找尋犯案目標，嗣蔡志忠與崔立志於100年3月12
    日凌晨0時20分許，在臺南市永康區○○○路159號前，見蔡
    佳峰駕駛凌志牌、車牌號碼5689-ZT號黑色自小客車（下稱
    蔡佳峰小客車）搭載王淞禾行經該處，蔡志忠與崔立志遂基
    於意圖為自己不法所有、強制及不法持有具殺傷力槍、彈之
    犯意聯絡，遂趁蔡佳峰停車而王淞禾甫下車之際，蔡志忠、
    崔立志分持上開槍、彈，由蔡志忠持上開可發射子彈具殺傷
    力之如附表I編號1所示之改造手槍1枝（其中有如附表I編
    號2所示之制式子彈2顆），在該車右側喝令甫下車之王淞禾
    閃開（起訴書誤為喝令王淞禾下車），崔立志則持上開可發
    射子彈具有殺傷力之不詳槍枝1枝（其中有具有殺傷力之子
    彈1顆），在該車左側喝令駕駛人蔡佳峰下車，王淞禾受該
    等強、脅乃行無義務之閃避行為，而蔡佳峰因不從命下車，
    崔立志即另行基於使人受重傷害之單獨犯意，持槍朝蔡佳峰
    腿部射擊1槍，子彈貫入穿刺蔡佳峰左大腿，致使蔡佳峰受
    有左大腿穿刺傷之傷害，而以此強暴、脅迫之方式，使致蔡
    佳峰不能抗拒，崔立志復將蔡佳峰拖離駕駛座，倒置在地，
    再由崔立志駕駛該車搭載蔡志忠離開現場而強盜該車（車上
    放置有蔡佳峰之筆記型電腦1臺）得手，後因蔡佳峰及時就
    醫，其左大腿始未因槍傷而毀敗或嚴重減損其機能而致重傷
    （下稱Ｂ(乙)部分）。警方據報前往處理，於100年3月12日凌
    晨2、3時分許，在臺南市永康區○○○路159號前，自蔡佳
    峰所著長褲褲管內扣得彈頭1顆。其後，崔立志將上開不詳
    槍枝1枝（含其中子彈）拆解分別丟棄在臺南市安平區望月
    橋下及其他不詳處所而無蹤。嗣警方於100年7月29日11時25
    分許，帶同蔡志忠在位於臺南市柳營區○○○路○段478號對
    面工寮內，扣得蔡志忠所持有如附表I編號1所示之改造手
    槍1枝及編號2所示之制式子彈2顆。
三、崔立志及蔡志忠因缺錢花用，蔡志忠提議強盜財物，經崔立
    志應允，2人另基於意圖為自己不法所有之犯意聯絡，於100
    年3月12日凌晨1時42分許，駕駛上開強盜所得之蔡佳峰小客
    車，前往臺南市○○區○○街32號「寶貝熊電子遊戲場」，
    由蔡志忠持上開具殺傷力之如附表I編號1所示之改造手槍1
    枝（其中有如附表I編號2所示之制式子彈2顆）之兇器進入
    該遊戲場，崔立志則在車上把風、接應。蔡志忠進入該遊戲
    場後，即持上開槍、彈指向店員張源甫，喝令張源甫交出收
    銀台內之現金，致使張源甫不能抗拒，依蔡志忠指示交付該
    店收銀台內之現金共8千4百元予蔡志忠，蔡志忠取得該等現
    金後，旋返回上開蔡佳峰小客車上，與把風、接應之崔立志
    會合，共同駕車離去，強盜所得之財物則供2人花用殆盡（
    下稱Ｃ部分）。
四、崔立志及蔡志忠明知其等2人自始即不願付款加油，竟仍基
    於意圖為自己不法所有之犯意聯絡，於100年3月12日凌晨1
    時59分許，由蔡志忠駕駛上開強盜所得之蔡佳峰小客車搭載
    崔立志，並以黑色膠帶遮蓋車牌，至臺南市柳營區太康里20
    0號之「台糖加油站」，由蔡志忠向該加油站員工蔡彥生表
    示要加滿98無鉛汽油，佯欲消費購買之，使蔡彥生誤信渠等
    2人加油後會如數付款而陷於錯誤，即將總價新臺幣（下同
    ）1690元之汽油加入該蔡佳峰小客車油箱內，崔立志及蔡志
    忠俟蔡彥生為其等加油完畢並蓋上油箱後，便向蔡彥生表示
    不願付錢等語，旋駕車離開該加油站，造成該加油站受有損
    害（下稱Ｄ部分）。嗣蔡彥生於100年6月1日下午1時餘許，
    向警方指認崔立志及蔡志忠為上開行為人。
五、蔡志忠另意圖為自己不法之所有，先於100年3月12日凌晨2
    時許，前往友人林豐毅位於臺南市○○區○○街232號住處
    ，向不知情之林豐毅借得扳手等工具後，即駕駛上開強盜所
    得之蔡佳峰小客車，於同日凌晨3、4時許，行經雲林縣元長
    鄉○○路6號之8前時，見王玉枝所有之車牌號碼1066-UH號
    自小客車停放在該處，遂攜帶上開向林豐毅借得、客觀客觀
    上足以對人之生命、身體安全構成威脅之兇器即扳手1支，
    竊取上開王玉枝小客車之1066-UH號車牌2面，得手後將之懸
    掛在上開蔡佳峰小客車前後使用（下稱Ｅ部分）。
六、蔡志忠另意圖為自己不法之所有，於100年3月12日11時許，
    駕駛上開強盜所得之蔡佳峰小客車（前後懸掛王玉枝上開小
    客車之1066-UH號車牌各1面），至位於臺南市○○區○道台
    一線與富強路口之「福懋加油站」，向該加油站員工卓睿杰
    佯稱要以刷卡方式加95無鉛汽油，佯欲消費購買之，使卓睿
    杰誤信其加油後會如數付款而陷於錯誤，即將總價1千5百元
    之汽油加入該蔡佳峰小客車油箱內，蔡志忠俟卓睿杰為其加
    油完畢並蓋上油箱後，旋即駕車離開該加油站，造成該加油
    站受有損害（下稱Ｆ部分）。嗣警方循線自上開加油站提供
    之錄影監視畫面，知悉懸掛上開1066-UH號車牌之凌志牌黑
    色小客車之駕駛人員係行為人。
七、(1)崔立志及蔡志忠另基於意圖為自己不法所有之犯意聯絡，
    於100年3月12日晚間7時57分許，由崔立志駕駛上開強盜所
    得之蔡佳峰小客車（前後懸掛王玉枝上開小客車之1066-UH
    號車牌各1面）搭載蔡志忠，至臺南市西港區營西里1號「統
    一加油站」，向該加油站員工方志騰表示要加95無鉛汽油，
    佯欲消費購買之，使方志騰誤信渠等2人加油後會如數付款
    而陷於錯誤，即將總價1千元之汽油加入該蔡佳峰小客車油
    箱內，崔立志及蔡志忠俟方志騰為渠等加油完畢並蓋上油箱
    後，旋即駕車離開該加油站，造成該加油站受有損害（下稱
    Ｇ部分）。嗣警方據報自上開加油站提供之錄影監視畫面，
    於100年3月12日晚間11時許，知悉懸掛上開1066-UH號車牌
    之凌志牌黑色小客車之駕駛人員係行為人。(2)又警方據報於
    100年3月14日上午10時30分許，在臺南市○○區○○段194
    之1地號旁空地，尋獲上開蔡佳峰小客車（前後懸掛王玉枝
    上開小客車之1066-UH號車牌各1面），警方並在該車內採得
    指紋，經比對於100年3月22日知悉係蔡志忠所有，該2面車
    牌嗣亦經王玉枝領回。
八、蔡志忠於100年3月13日晚間7時20分許，搭乘林豐毅所駕駛
    之車牌號碼CP-7653號自小客車，在臺南市永康區○○○街9
    9號旁之中信酒店停車場旁，與林晉銘所駕駛之車牌號碼071
    6-E9號自小客車因會車險生擦撞，蔡志忠與林豐毅對林晉銘
    心生不滿，蔡志忠即向林豐毅表示要下車教訓林晉銘，並指
    示林豐毅將林豐毅所有、放置在車牌號碼CP-7653號自小客
    車駕駛座下方之玩具槍1枝取出交予蔡志忠，而林豐毅明知
    其情，竟基於幫助之未必故意，依指示將該玩具槍取出交予
    蔡志忠，蔡志忠（頭戴遮蔽下半臉部之半罩式面具）旋基於
    強制之犯意，打開車門下車，持該玩具槍抵住林晉銘小客車
    之車窗，向林晉銘恫嚇稱「給你爸下來（台語）」等語，以
    此強、脅方式致使林晉銘心生畏懼而行離開車輛等無義務之
    事，並連聲道歉，林豐毅見狀，搖下所駕車輛之車窗，將蔡
    志忠喚回，並向林晉銘表示「不好意思」等語後，林豐毅即
    駕車搭載蔡志忠離去（下稱Ｈ部分）。警方據報於100年3月
    13 日晚間8時40分許，查悉上開Ｃ部分強盜案之行為人亦為
    此部分之行為人。
九、其後，警方據報循線查知崔立志及蔡志忠涉嫌上開Ｂ至Ｇ部
    分案件，員警乃持搜索票於100年3月14日上午11時30分許，
    在林豐毅友人黃崑旗位於臺南市官田區二鎮里16鄰111號之7
    6旁左側空地，查得停放該處之上開CP-7653號自小客車，並
    在該車內扣得上開玩具槍1枝；員警復於100年3月14日中午
    12時50分許，在臺南市官田區二鎮里角秀14號，查悉林豐毅
    ，林豐毅並於100年3月14日晚間10時36分起之警詢時，供稱
    蔡志忠係上開Ｂ(乙)、Ｃ、Ｈ部分之行為人。嗣警方循線於10
    0年5月26日下午1時20分許，在臺南市○○區○○路750巷68
    弄35號，因崔立志另犯之毒品通緝案件，將崔立志逮捕查悉
    上情。
十、案經黃娜惠、蔡佳峰訴由臺南市政府警察局永康及麻豆分局
    報告臺灣臺南地方法院檢察署檢察官偵查起訴。
    理  由
壹、事實認定部分：
一、上開Ａ部分（被告崔立志）：
    訊據被告崔立志對於此等部分之犯罪事實承認不諱，並有證
    人陳冠錡於警詢中之證述（警2345號卷第1至5頁）、證人黃
    娜惠於警詢及偵查中之證述（警2345號卷第6至8頁，偵5897
    號卷第29頁）及證人洪立達於警詢及偵查中之證述（警2345
    號卷第9至11、13至14頁，偵5897號卷第29、30頁）在卷可
    憑，再有臺南市政府警察局善化分局「道路交通事故現場圖
    」、「道路交通事故調查報告表(一)(二)」各1紙、現場照片28
    幀（警2345號卷第16至32頁）、奇美醫療財團法人奇美醫院
    診斷證明書1紙（警2345號卷第15頁）、臺南市政府警察局
    「車輛協尋電腦輸入單」2紙（警2345號卷第35、38頁）、
    臺南市政府警察局善化分局「贓物認領保管單」2紙（警234
    5號卷第37、40頁）、臺南市政府警察局善化分局扣押筆錄
    暨扣押物品目錄表1份（偵5897號卷第16至19頁）、失車案
    件基本資料詳細畫面報表1紙（警0963號卷第33頁）臺南市
    政府警察局「車輛尋獲電腦輸入單」2紙（警2345號卷第36
    、39頁）、臺南市政府警察局「疑似道路交通事故肇事逃逸
    追查表」1紙（警2345號卷第33頁）、100年8月19日刑醫字
    第1000102556號鑑定書1份（偵5897號卷第38頁）、臺南市
    政府警察局100年8月24日南市警鑑字第1000052915號函（偵
    8217號卷第97頁）、臺南市政府警察局善化分局「指認犯罪
    嫌疑人紀錄表」1份（警2345號卷第12頁）及證號查詢汽車
    駕駛人資料1紙（本院卷第186頁）附卷可憑，堪信為真正。
    被告崔立志此部分犯行事證明確，堪以認定，應依法論科。
二、上開Ｂ部分（被告崔立志、被告蔡志忠）：
  (一)訊據被告蔡志忠對於其關於此等部分購買上開槍、彈後，非
    法持有，嗣而另行起意與被告崔立志共同持槍、彈，強制被
    害人王淞禾閃開，並強盜告訴人蔡佳峰上開小客車得手等犯
    罪事實均坦承不諱；被告崔立志對於其關於此等部分與被告
    蔡志忠共同持槍、彈，強制王淞禾閃開，並強盜蔡佳峰上開
    小客車得手等犯罪事實均坦承不諱，惟被告崔立志否認其觸
    犯重傷害未遂行為，先於本院100年10月14日之準備程序中
    辯稱：當時是因為蔡佳峰不願下車，我緊張之下才基於傷害
    故意，向蔡佳峰之腳踏板處擊發1槍，純為偶發事件，並非
    預謀要對蔡佳峰重傷害云云（見本院卷第85頁背面、88、89
    頁），嗣於本院100年12月1日之審理期日另辯稱：我是喝令
    蔡佳峰下車時，我的手指放在扳機那邊，不小心太大力扣到
    扳機才擊發的云云（見本院卷第166頁）。
  (二)經查，(1)被告蔡志忠非法購買持有上開槍、彈，嗣另與被告
    崔立志共同持槍、彈，強制王淞禾閃開，並強盜蔡佳峰上開
    小客車得手等犯罪事實，業據被告蔡志忠及被告崔立志於審
    理中均承認不諱，並有被告蔡志忠及被告崔立志於警詢時及
    偵查中之供述在卷可憑，復有被告崔立志於偵查中以證人身
    分之結證證述（偵8217號卷第36至39頁）、被告蔡志忠於偵
    查中以證人身分之結證證述（偵8217號卷第46至48、90、91
    頁）、證人即告訴人蔡佳峰於警詢中之證述（警6098號卷第
    38至45頁）、目擊證人即被害人王淞禾、證人陳俊生、證人
    劉益先及目擊證人洪康恆於警詢中之證述（警6098號卷第57
    至87頁）在卷可憑，並有臺南市政府警察局「勘察採證報告
    」1份（警6098號卷第121至148頁，在蔡佳峰長褲內扣得彈
    頭1科）、路口監視器翻拍相片9幀（警6098號卷第215至218
    頁）、內政部警政署刑事警察局100年3月22日刑紋字第1000
    037129號鑑定書1份（警6098號卷第178至182頁）、臺南市
    政府警察局永康分局扣押筆錄暨扣押物品目錄表1份（偵821
    7號卷第57至67頁，本院卷第25、64頁）、內政部警政署刑
    事警察局100年8月26日刑鑑字第1000103157號、100年4月1
    日刑鑑字第1000037215號鑑定書2份（偵8217號卷第79、80
    頁，本院卷第68、69頁）、奇美醫療財團法人奇美醫院100
    年3月25日開立之「診斷證明書（蔡佳峰）」1紙（偵8217號
    卷第81頁）、臺南市政府警察局「車輛尋獲電腦輸入單」1
    紙（偵8217號卷第93頁）、臺南市政府警察局刑事鑑識中心
    「現場證物清單」1份（警0402號卷第103頁）、臺南市政府
    警察局永康分局「偵辦0312專案偵查報告書」1份、臺南市
    政府警察局永康分局「偵辦0312專案目前偵查情形」2份（
    警0480號卷第1至6頁、他字825號卷第40至42頁、82至84頁
    ）、監視器翻拍相片12幀（警0480號卷第86、87頁）、內政
    部警政署刑事警察局100年8月19日刑醫字第1000102556號鑑
    定書1份（偵5897號卷第38頁）、內政部警政署刑事警察局
    100年8月30日刑醫字第1000111797號鑑定書1份（偵8217號
    卷第96頁）、臺南市政府警察局100年5月5日南市警鑑字第1
    002200706號鑑驗書1份（偵8217號卷第99至101頁）、臺南
    市政府警察局「現場DNA證物鑑定結果」1紙、「現場指紋證
    物鑑定結果」2紙（警6098號卷第187、190、191頁）、臺南
    市政府警察局永康分局扣押筆錄暨扣押物品目錄表1份（警6
    098號卷第110至114頁）、蔡佳峰上開小客車詳細資料（警
    0480號卷第103頁）、指認犯罪嫌疑人紀錄表4份（警6098號
    卷第193、199至201、211頁、警0402號卷第9至11、22頁）
    及內政部警政署刑事警察局100年11月21日刑鑑字第1000134
    670號函（見本院卷第125頁）附卷可憑。(2)再有如附表I所
    示改造手槍1枝（含彈匣1個）及制式子彈2顆扣案可稽，而
    該等槍、彈經鑑定後，其鑑定結果分別見於如附表I編號1
    、2所示，認均具有殺傷力，屬於槍砲彈藥刀械管制條例所
    列其他可發射子彈具有殺傷力之槍枝及子彈之情，並有上開
    刑事警察局100年8月26日刑鑑字第1000103157號鑑定書1份
    在卷可稽（偵8217號卷第79、80頁），此乃鑑定機關本於專
    業知識包含科學方法檢驗所得結論，當可憑信。又被告崔立
    志持上開不詳槍枝1枝，擊發子彈1顆射傷蔡佳峰左大腿，足
    見該不詳槍枝1枝及子彈1顆亦均有殺傷力，可以認定。又並
    無證據可認上開不詳槍枝1枝係制式槍枝，依有利於被告原
    則，亦不為該等認定。
  (三)其次，按殺人與傷害、重傷害之區別，即在行為人下手加害
    時之犯意，有無使人喪失生命或使人受重傷或僅傷害人之身
    體、健康之故意為斷，即被告在主觀上有無奪取被害人性命
    或使人重傷或傷害之預見與欲望。至被害人受傷之部位、傷
    痕之多寡，被告所持之凶器、犯案之動機等，均為法院參考
    之重要資料，但並非唯一絕對之標準（最高法院44年度臺上
    字第373號、51年度臺上字第1291號、55年度臺上1703號判
    例意旨參照）。被告崔立志雖否認有重傷害之犯意，並為上
    開辯解，惟：
  (1)被告崔立志於警詢時業已供承：「（當時何人持槍？如何分
    工行搶？）我與蔡志忠各持1把槍枝。蔡志忠控制副駕駛座
    人員，由我控制駕駛座被害人強行叫被害人下車，被害人不
    從，我便向其左大腿開槍強盜車輛後，由我開車逃離現場。
    」、「（你稱該槍枝為蔡志忠所提出所有，為何係你所下手
    槍擊被害人？）因當時我站在駕駛座旁控制被害人，而被害
    人不從，情急之下便向被害人開槍。」、「（你槍擊被害人
    後由何人將被害人拉出車外？）是我將被害人拉出車外。」
    等語（見警6098卷第9、10頁），被告崔立志於100年6月28
    日之偵查中復供承：「（你是不是有開槍？）有。」等語明
    確（見偵8217卷第33頁），顯見被告崔立志於上開強盜當時
    ，乃係故意對蔡佳峰為持槍射擊，又被告崔立志於上開準備
    程序中先辯稱其係：基於傷害故意而為云云，復於上開審理
    期日改辯稱：不小心才擊發云云，前後反覆，所辯互異，顯
    皆為臨訟卸責之詞，均不足採信。
  (2)又按槍枝係利用火藥燃燒產生大量氣體能量發射子彈，為具
    有強大殺傷力之武器；而人體雙腿部位雖然沒有重要器官存
    在於其中，然亦各有1條大動脈及大靜脈經過，且腿部內有
    神經及骨骼，因此人體腿部遭受槍擊，即有可能因為神經或
    骨骼受創而導致腿部機能毀敗或嚴重喪失之虞，此係眾所周
    知之事實，被告崔立志為年逾30歲之成年人，智識正常，對
    此自有所認識及預見，且同時被告崔立志於審理中亦自承其
    服役時曾持槍，部隊長官曾告知槍枝對人有很大殺傷力，知
    悉槍枝若擊中人之四肢可能造成殘障等情在卷（見本院卷第
    165頁面、166頁），故被告崔立志既預見槍枝之極大殺傷力
    ，對人射擊可能發生嚴重之損傷結果，仍持之刻意針對蔡佳
    峰腿部射擊，再蔡佳峰受擊，子彈貫入穿刺蔡佳峰左大腿，
    致使蔡佳峰受有左大腿穿刺傷之傷害，亦有上開奇美醫院診
    斷證明書可參，足徵被告崔立志顯有使蔡佳峰腿部遭受重傷
    害之犯意至明，而被告崔立志於審理中所辯諸端，均不足採
    信，亦見前述。另被告崔立志與蔡佳峰素不相識，並無仇怨
    ，參諸被告崔立志乃係針對蔡佳峰腿部射擊1槍，並非朝蔡
    佳峰頭部或臟腑等重要器官所在的胸腹部位射擊，而腿部尚
    非人體立即致命部位，且案發地點又非偏遠地區難以送醫治
    療之處，再則，案發現場確有蔡佳峰之多名友人在場可協助
    送醫，故被告崔立志要無可能存有以使蔡佳峰腿部受傷而失
    血過多之方式達到殺死被害人之殺人故意或間接故意，附為
    說明。
  (3)綜上，被告崔立志既預見對蔡佳峰腿部開槍，有致蔡佳峰腿
    部重傷之可能，竟仍近距離內對蔡佳峰腿部射擊1槍，擊中
    蔡佳峰腿部，子彈貫入穿刺蔡佳峰左大腿，蔡佳峰經送往醫
    救治，始倖免左大腿重傷成殘，被告崔立志使人重傷未遂之
    犯行明確，堪以認定。
  (四)綜上，被告崔立志、被告蔡志忠此等部分各該犯行均屬事證
    明確，堪以認定，應依法論科。
三、上開Ｃ部分（被告崔立志、被告蔡志忠）：
    訊據被告被告蔡志忠對於此部分之犯罪事實承認不諱；訊據
    被告崔立志矢口否認其為此攜帶兇器強盜行為之共同正犯，
    辯稱：我只是基於幫助的故意，在被告蔡志忠強盜超商後，
    開車將之載走，我應該只成立幫助犯云云（見本院卷第79頁
    背面、80、89頁）。
  (一)此部分犯罪事實，業據被告崔立志於警詢時及偵查中、被告
    蔡志忠於警詢時及偵審中均承認不諱，並有證人張源甫於警
    詢時證述其遭被告蔡志忠持槍強盜之情節在卷可憑（警0480
    號卷第73至76頁），再有寶貝熊電子遊戲場「監視錄影翻拍
    相片」20幀、臺南市政府警察局麻豆分局指認犯罪嫌疑人紀
    錄表1紙及臺南市○○區○○路路口監視器翻拍相片2幀附卷
    可佐（警6098號卷第203至207頁、警0480號卷第77、91至92
    頁），可信為真正。
  (二)其次，(1)被告崔立志於100年6月7日之警詢時供承：「（請
    你詳述100年3月11日起至3月12日至共2天的行蹤？）我於10
    0年3月11日晚上20時就和蔡志忠一起，地點是臺南市五期重
    劃區友人家中，直到23時許，蔡志忠就邀我出門說要出去賺
    錢，之後我就和蔡志忠一同坐計程車到臺南市永康區○○○
    路附近下車，然後蔡志忠提議需要一輛車來代步，於是我就
    和蔡志忠尋找作案對象要搶車使用，然後有順利搶到一輛鐵
    灰色LEXUS自小客車，然後就從台一線北上往嘉義方向逃逸
    ，當時由我駕車，大約2公里左右才換蔡志忠駕駛，沿途一
    直在找尋作案對象，但是都沒有找到，然後就到臺南市六甲
    區的一家電子遊戲場，蔡志忠叫我在門口等他，他跟我說要
    到店裡面拿錢，當時我有看見蔡志忠拿槍下車到遊戲場內，
    所以我當下認為他是進去搶錢，因為我和蔡志忠在路程中就
    有共同商量要搶一些錢來作生活費，於是蔡志忠下車搶電子
    遊戲場時，我就換到駕駛座駕車準備接送蔡志忠逃逸，順便
    稍微在外面把風，因為時間很緊湊，所以沒有多久時間我們
    搶到錢後就離開現場，過了一段路後我們又互換位置由蔡志
    忠駕車‧‧‧」、「（當時你與蔡志忠如何分工來強盜財物
    ？）蔡志忠持槍進出行搶，我負責駕車準備逃逸。」等語（
    警0402卷第6、17、19頁）；(2)被告蔡志忠於100年7月14日
    之警詢時供承：「（請你詳述100年3月11日起至3月12日至
    共2天的行蹤？）我於100年3月11日晚上20時就和崔立志在
    一起，地點是臺南市五期重劃區友人家中，直到23時許，我
    就邀崔立志出門說要出去賺錢，之後我就和崔立志一同坐計
    程車到臺南市永康區○○○路附近下車，然後我提議需要一
    輛車來代步，於是我就和崔立志尋找作案對象要搶車使用，
    然後有順利搶到一輛鐵灰色LEXUS自小客車，然後就從台一
    線北上往嘉義方向逃逸，當時先由崔立志駕車，大約行駛一
    段路後才換我駕駛，然後就到臺南市六甲區的一家電子遊戲
    場，我叫崔立志在車上駕駛座等我，我跟他說要到店裡面搶
    些錢，我就拿槍下車到遊戲場內，因為我和崔立志在路程中
    就有共同商量要搶一些錢來作生活費，於是我下車搶電子遊
    戲場時，就換崔立志到駕駛座駕車準備接送我逃逸，並順便
    在外面把風，因為時間很緊湊，所以沒有多久時間我們搶到
    錢後就離開現場，過了一段路後我們又互換位置由我駕車‧
    ‧‧」等語（警0402卷第3、4頁）；(3)被告蔡志忠於100年8
    月16日之偵查中另供承：「（當時崔立志在車上做什麼？）
    等我出來要載我。」、「（他當時知道你要去搶？）知道。
    」、「（搶到的錢如何用？）一起花。」等語明確（偵1030
     1卷第36、37頁）；(4)互核被告崔立志及被告蔡志忠上開所
    述，均為符合，可信為真正，顯見被告崔立志就此部分事先
    業與被告蔡志忠謀議，被告蔡志忠持槍進入店家為強盜時，
    被告崔立志並在現場店外分擔實施強盜行為之接應、把風工
    作，事後2人共同花用強盜之款項，足可認定。故被告崔立
    志徒辯以：被告蔡志忠一開始叫我進去，他要開車，但我不
    要，所以就變成他進去，我開車，所以我不願意為強盜行為
    ，我是拒絕被告蔡志忠，我不願進入行搶，我是基於幫助故
    意，在被告蔡志忠搶完後，將之載走云云（見本院卷第89頁
    ），並無可採。
  (三)至於被告蔡志忠於100年12月1日之審理中以證人身分結證稱
    ：「（辯護人問：當時為何只有你自己下車去「寶貝熊電子
    遊戲場」？）我要進去方便一下（台語）。後改稱：我自己
    進去而已，我沒有叫崔立志進去。」、「（辯護人問：當時
    開車到「寶貝熊電子遊戲場」你就自己進去，你有無約崔立
    志下車？）沒有，是我自己要下車的。」、「（檢察官問：
    是否要崔立志把風？）沒有，我叫他在車上等我而已，我就
    進去了。」、「（檢察官問：你們兩個是否已經講好要去強
    盜「寶貝熊電子遊戲場」，只是由你持槍進去強盜，崔立志
    在外面等候？）沒有。」、「（檢察官問：你稱崔立志知道
    你們要去「寶貝熊電子遊戲場」強盜，還指引他開車到那邊
    ？）我是叫他開車去那邊而已，他也不知道。」、「（檢察
    官問：崔立志就知道你要去強盜？）我沒有跟他說。」、「
    （檢察官問：你向崔立志說去「寶貝熊電子遊戲場」要做何
    事？）要去裡面一下，就上車，崔立志也不知道我要下去搶
    劫。」、「（檢察官問：你強盜財物離開之後，崔立志是否
    知道你是下車去強盜？）我上車時跟他講，他才知道的。」
    云云（見本院卷第143頁背面至146頁背面），與上開事證不
    合，顯係事後迴護被告崔立志之詞，不足採信。
  (四)綜上，被告崔立志、被告蔡志忠此部分犯行事證明確，堪以
    認定，應依法論科。又此部分並無證據可認被告崔立志當時
    在上開蔡佳峰小客車把風、接應，係持上開不詳槍枝1枝為
    之，故本院不為該等認定。
四、上開Ｄ部分（被告崔立志、被告蔡志忠）：
    訊據被告崔立志、被告蔡志忠對於此部分之犯罪事實承認不
    諱，並有被告崔立志於偵查中以證人身分之結證證述（偵82
    17號卷第38頁）、被告蔡志忠於偵查中以證人身分之結證證
    述（偵8217號卷第48頁）及證人蔡彥生於警詢中之證述（警
    0963號卷第26至28頁）在卷可憑，再有臺南市政府警察局麻
    豆分局指認犯罪嫌疑人紀錄表1紙附卷可佐（警0963號卷第3
    6頁），被告崔立志、被告蔡志忠此部分自白與事實相符，
    足信為真正。被告崔立志、被告蔡志忠此部分犯行事證明確
    ，堪以認定，應依法論科。
五、上開Ｅ部分（被告蔡志忠）：
    訊據被告蔡志忠對於此部分之犯罪事實承認不諱，且被告蔡
    志忠於偵查中亦承認王玉枝上開車牌2面係其竊盜無誤，並
    有被告崔立志於偵查中以證人身分所為關於被告蔡志忠於
    100 年3月12日凌晨2時許，曾至被告林豐毅位於臺南市○○
    區○○街232號住處，向林豐毅借得拆卸車牌工具之結證證
    述（偵8217號卷第38頁）、證人林豐毅於警詢時及偵查中所
    為關於被告蔡志忠於上開時、住處，向林豐毅借得拆卸車牌
    工具之結證證述（警6098號卷第34至37頁、警6098號卷第53
    至54頁）、證人王玉枝於警詢中關於上開車牌2面遭竊之證
    述（警6098號卷第49至53頁）在卷可佐，再有臺南市政府警
    察局車輛尋獲電腦輸入單、失車案件基本資料詳細畫面報表
    、贓物認領保管單各1紙（警6098號卷第220至222頁）、被
    告崔立志向友人借錢照片6幀（他字825號卷第50至52頁）及
    懸掛1066-UH號牌凌志汽車「行車紀錄照片」5幀（警0480號
    卷第105至107頁）附卷可憑，被告蔡志忠之自白認與事實相
    符，足信為真正。被告蔡志忠此部分犯行事證明確，堪以認
    定，應依法論科。
六、上開Ｆ部分（被告蔡志忠）：
    訊據被告蔡志忠對於此部分之犯罪事實承認不諱，並有證人
    卓睿杰於警詢中之證述可佐（警0402號卷第32、33頁），再
    有福懋加油站監視器翻拍相片6幀附卷可憑（警0402號卷第3
    5頁），被告蔡志忠之自白認與事實相符，可信為真正。被
    告蔡志忠此部分犯行事證明確，堪以認定，應依法論科。
七、上開Ｇ部分（被告崔立志、被告蔡志忠）：
    訊據被告崔立志、被告蔡志忠對於此部分之犯罪事實承認不
    諱，並有被告崔立志於偵查中以證人身分之結證證述（偵82
    17號卷第37、38頁）、被告蔡志忠於偵查中以證人身分之結
    證證述（偵8217號卷第47頁）、證人方志騰於警詢中之證述
    （警6098號卷第46至48頁）在卷可佐，再有統一加油站監視
    器翻拍相片1幀（警6098號卷第219頁）附卷可憑，被告崔立
    志、被告蔡志忠之自白認與事實相符，可信為真正。被告崔
    立志、被告蔡志忠此部分犯行事證明確，堪以認定，應依法
    論科。
八、上開Ｈ部分（被告蔡志忠、被告林豐毅）：
  (一)訊據被告蔡志忠對於其觸犯此部分犯罪事實承認不諱，被告
    林豐毅固承認案發當時駕車搭載被告蔡志忠，與林晉銘所駕
    駛之小客車險生擦撞，被告蔡志忠即頭戴上開半罩式面具，
    持上開玩具槍1枝下車，持之抵住林晉銘小客車車窗，恫嚇
    林晉銘下車，致使林晉銘心生畏懼而下車道歉等情無訛，惟
    矢口否認涉有強制行為，辯稱：當時我說「是在開什麼車，
    差點撞到（台語）」，被告蔡志忠突然間就馬上拿取我放在
    排檔桿後面手剎車處的上開玩具槍，我不知道他當時要下車
    去攔對方，我來不及阻止他，然後他開車門下車，抵著林晉
    銘汽車的玻璃說「你給我下來（台語）」，被告蔡志忠下車
    時，我有跟他說「志仔，走啦，不要啦，不要這樣（台語）
    」，我並未下車云云。
  (二)經查，此部分犯罪事實業據被告蔡志忠於偵審中承認不諱，
    並有證人即被害人林晉銘於警詢時及審理中之證述（見警60
    98號卷第54至56頁，本院卷第141至143頁）、證人即被告林
    豐毅友人黃崑旗於警詢中所為關於上開CP-7653號自小客車
    曾自100年3月13日下午借給被告蔡志忠及被告林豐毅使用，
    扣案玩具槍1枝應是其等的等證述（見警6098號卷第88至99
    頁、警0402號卷第83至88頁）在卷可憑，再有臺南市政府警
    察局永康分局扣押筆錄暨扣押物品目錄表1份（警6098號卷
    第100至109頁）、內政部警政署刑事警察局100年3月22日刑
    紋字第1000037139號鑑定書1份（警6098號卷第173至176頁
    ）及臺南市政府警察局「勘察採證報告」1份（見警6098號
    卷第149至171頁、警0402號卷第73至75頁，本院卷第12至18
    頁）、內政部警政署刑事警察局100年8月30日刑醫字第1000
    111797號鑑定書1份（偵8217號卷第96頁）、臺南市政府警
    察局100年5月5日南市警鑑字第1002200706號鑑驗書1份（偵
    8217號卷第99至101頁）及指認犯罪嫌疑人紀錄表1份（警60
    98號卷第195頁）附卷可佐，復有上開玩具槍1枝扣案可憑，
    堪信為真正。
  (三)其次，(1)被告蔡志忠於100年9月16日之偵查中以證人身分結
    證稱：「（你是不是拿著槍要對方下車？）是。」、「（林
    豐毅知不知道你要拿槍下車？）我有跟林豐毅說我要拿空氣
    槍下去叫對方道歉。」等語（偵8217卷第90頁）；(2)被告蔡
    志忠於審理中復以證人身分結證稱：一開始發生行車糾紛時
    ，我在車上說「他擋到我們的車，我要下去教訓他們」，被
    告林豐毅有聽到，因我本已知道被告林豐毅在駕駛座下面放
    了1枝玩具槍，我叫他把該玩具槍拿給我，他就照我指示從
    駕駛座下面取出拿給我，他知道我要教訓對方等語明確（見
    本院卷第137頁背面至140頁背面）；(3)衡諸被告蔡志忠與被
    告林豐毅並無仇怨，當無設詞陷害被告林豐毅之情事，該等
    證詞自當可採。故被告林豐毅於偵查中所辯：當時玩具槍放
    在我駕駛座旁邊，被告蔡志忠突然把玩具槍拿過去，我來不
    及阻止他，他就突然拿玩具槍下車云云（見他字825卷第6頁
    ），不足採信。(4)另證人林晉銘於審理中結證稱：當時對方
    汽車從副駕駛座或是後座，下來1個人，該人跑到我的駕駛
    車窗前，舉槍指著我叫我下車，之後我就開車門下車，跟他
    說「不好意思，怎麼了」，我當下覺得沒有擦撞，沒有必要
    這樣，他就大聲吼我，我不知道他吼了何話，因為他戴著面
    具，我就一直跟他說抱歉，車上的駕駛即被告林豐毅都沒有
    下車，被告林豐毅有把他車窗搖下來，揮手跟我致意說「不
    好意思」，有把跑下來舉槍指著我的人叫回去，該人回車上
    後，他們的車就直行開走了等語明確（本院卷第141至143頁
    ），故被告林豐毅僅於被告蔡志忠下車前，知悉被告蔡志忠
    要教訓對方，依指示將上開玩具槍自駕駛座下方取出交予被
    告蔡志忠，嗣未下車，又在被告蔡志忠為上開強制行為後，
    搖下車窗，揮手向林晉銘致意表示「不好意思」，並把被告
    蔡志忠叫回車上後離去，尚難認被告林豐毅當時具有自己犯
    罪之意思，亦無法認被告林豐毅當時有為強制之構成要件部
    分之行為，可予認定。又被告林豐毅依指示將上開玩具槍取
    出交予被告蔡志忠時，已然知悉被告蔡志忠要教訓對方，嗣
    被告蔡志忠果然面戴上開半罩式面具、持玩具槍下車對林晉
    銘為上開強制行為，被告蔡志忠該等行為自當係被告林豐毅
    所能預見其發生，且其發生並不違背其本意，可以認定。
  (四)綜上，被告蔡志忠及被告林豐毅此部分各該犯行事證明確，
    堪以認定，應依法論科。
貳、論罪科刑：
一、核被告崔立志關於上開Ａ(甲)(乙)(丙)、Ｂ(乙)、Ｃ、Ｄ、Ｇ部分之
    所為，分別係犯如附表代號Ａ(甲)(乙)(丙)、Ｂ(乙)、Ｃ、Ｄ及Ｇ所
    示之罪名；被告蔡志忠關於上開Ｂ(甲)(乙)、Ｃ、Ｄ、Ｅ、Ｆ、
    Ｇ及Ｈ部分之所為，分別係犯如附表代號Ｂ(甲)(乙)、Ｃ、Ｄ、
    Ｅ、Ｆ、Ｇ及Ｈ所示之罪名；被告林豐毅關於上開Ｈ部分之
    所為，係犯刑法第30條第1項、第304條第1項之幫助強制罪
    。
二、各罪刑之論罪：
  (一)上開Ａ(乙)部分：按道路交通管理處罰條例第86條第1項關於
    汽車駕駛人，行經行人穿越道不依規定讓行人優先通行，因
    而致人受傷或死亡，依法應負刑事責任者，加重其刑至2分
    之1之規定，係就刑法第276條第1項之過失致人於死罪、同
    條第2項之業務過失致人於死罪，同法第284條第1項之過失
    傷害（及致重傷）罪、同條第2項之業務過失傷害（及致重
    傷）罪之基本犯罪類型，對於加害人為汽車駕駛人，於從事
    駕駛汽車之特定行為時，於行經行人穿越道之特定地點，不
    依規定讓行人優先通行，因而致人受傷或死亡之特殊行為要
    件予以加重處罰，已就上述刑法第276條第1、2項，同法第2
    84條第1、2項各罪犯罪類型變更之個別犯罪行為予以加重，
    而成另一獨立之罪名，自屬刑法分則加重之性質（最高法院
    99年度臺非字第198號裁判意旨參照）。查被告崔立志關於
    上開Ａ(乙)部分，係無駕駛執照而駕駛汽車肇事（見本院卷第
    204頁），因而致人受傷，依法應負刑事責任，就其過失傷
    害部分，應依道路交通管理處罰條例第86條第1項之規定，
    加重其刑，又被告崔立志觸犯道路交通管理處罰條例第86條
    第1項規定部分，業經本院於審理中告知，並由當事人及辯
    護人辯論之（見本院卷第205頁）。又被告崔立志關於上開
    Ａ(丙)部分，其竊盜洪立達機車係因肇事後冀求逃逸而為之，
    其著手竊盜洪立達機車之時亦為逃逸行為之著手，當係以一
    行為同時觸犯刑法第185條之4之肇事致人傷害逃逸罪及同法
    第320條第1項之竊盜罪，為異種想像競合犯，應從一較重之
    肇事致人傷害逃逸罪處斷，檢察官認上開Ａ(丙)部分之肇事致
    人傷害逃逸罪及竊盜罪應分論併罰（見本院卷第114頁），
    容有未洽。
  (二)上開Ｂ(甲)(乙)部分：
  (1)按行為人為犯特定罪而持有槍、彈，並於持有槍、彈後即緊
    密實行該特定犯罪，雖其持有槍、彈之時地與犯特定罪之時
    地，在自然意義上非完全一致，然二者仍有部分合致，且犯
    罪目的單一，依一般社會通念，認應評價為一罪方符合刑罰
    公平原則，如予數罪併罰，反有過度評價之疑，與人民法律
    感情亦未契合；是於牽連犯廢除後，適度擴張一行為概念，
    認此情形為一行為觸犯數罪名之想像競合犯，固屬適當。惟
    若原即持有槍、彈，以後始另行起意執槍犯罪，則其原已成
    立之持有槍、彈罪與嗣後之犯罪，即無從認係一行為所犯，
    而應依刑法第50條併合處罰（最高法院99年度臺上字第6695
    號裁判意旨參照）。復按未經許可，持有槍、彈，若以之犯
    他罪，兩罪間之關係如何，端視開始持有之原因、動機或目
    的為斷。如早已非法持有槍、彈，後另起意犯罪，或意圖犯
    甲罪而持有槍、彈，卻持以犯乙罪，均應以數罪併罰論處；
    必因意圖犯某罪而持有槍、彈，嗣於繼續持有中，果持之以
    犯該罪，兩罪間，依其情節，始得依想像競合犯或刑法修正
    前牽連犯之裁判上一罪關係從一重處斷（最高法院97年度臺
    上字第1836號、93年度臺上字第2393號判決意旨參照）。
  (2)查被告蔡志忠關於上開Ｂ(甲)部分，係以一行為同時持有該等
    槍、彈，而觸犯未經許可持有改造手槍、未經許可持有子彈
    2罪，為想像競合犯，應依刑法第55條前段規定，從一重之
    同條例第8條第4項之未經許可持有改造手槍罪處斷之。又起
    訴書雖未載明被告蔡志忠購買該等槍、彈之時、地而開始非
    法持有之，然起訴之「犯罪事實二、」部分既已載明被告蔡
    志忠非法持有該等槍、彈，並論及觸犯未經許可持有改造手
    槍、未經許可持有子彈2罪，惟持有槍、彈罪，其持有之繼
    續，為行為之繼續，而非狀態之繼續，亦即一經持有槍枝，
    犯罪即成立，惟其犯罪繼續至持有行為終了即為警查獲時為
    止，其前後持有之行為，應以一持有行為加以評價，故被告
    蔡志忠上開購買槍、彈開始非法持有之部分，亦當為起訴犯
    罪事實所載非法持有該等槍、彈之效力所及，本院自當併予
    審究。
  (3)另上開Ｂ(乙)部分：又按刑法之強盜罪，係以強暴、脅迫等手
    段，至使不能抗拒而取他人之物或使其交付，為其構成要件
    ；復按強盜罪所稱之「強暴」，係指對人身加以有形暴力，
    使之受壓制不能抗拒而言，是強盜行為人持刀械、槍枝等工
    具接觸被害人之身體，對被害人實施暴行，此與以刀、槍指
    著（未接觸被害人之身體）被害人尚屬有別，應認此行為係
    屬強暴而非脅迫；又上開強暴手段所生之威嚇程度，以客觀
    上足以壓抑被害人之意思，至使不能抗拒為已足，而客觀上
    是否足以壓抑被害人之意思自由，應依一般人在同一情況下
    ，其意思自由是否因此受壓制為斷，不以被害人之主觀意思
    為準（最高法院91年度臺上字第2882號判決、99年度臺上字
    第721號判決可資參照）。被告蔡志忠及被告崔立志共持槍
    、彈，指向被害人等並喝令之，而槍枝具有強大殺傷力，乃
    一般人明知之事實，衡情，一般人處於該情境下，其心中恐
    懼當可想像，已足以壓抑意思自由，至使不能抗拒無疑。又
    被告崔立志及被告蔡志忠就上開Ｂ(乙)部分之未經許可持有改
    造手槍罪、未經許可持有子彈罪、攜帶兇器強盜罪及強制罪
    間，有犯意聯絡及行為分擔，均為共同正犯。
  (4)被告蔡志忠關於上開Ｂ(乙)部分，係以一行為同時觸犯刑法第
    330條第1項之攜帶兇器強盜罪、同法第304條第1項之強制罪
    ，為想像競合犯，應依刑法第55條前段規定，從一重之攜帶
    兇器強盜罪處斷之。又被告蔡志忠非法購入持有上開Ｂ(甲)部
    分之槍、彈之初，並無持以強盜他人財物之意，而係事後另
    行起意犯強制罪、攜帶兇器強盜罪，其所犯未經許可持有改
    造手槍罪及攜帶兇器強盜罪2罪間，犯意各別，行為互殊，
    應予分論併罰。
  (5)被告崔立志關於上開Ｂ(乙)部分，其係為強盜財物而共持上開
    槍、彈，並進而為加重強盜等行為，故其所為上開強制罪、
    重傷害未遂罪、槍砲彈藥刀械管制條例第8條第4項之未經許
    可持有可發射子彈具有殺傷力之改造手槍罪、同條例第12條
    第4項之未經許可持有子彈罪等犯行，均係為遂行加重強盜
    犯行，亦即其犯罪實行行為，客觀上已有局部之重合，且其
    行為之重合時點，依社會一般通念，密接於該等行為之著手
    階段，自係以一行為同時觸犯刑法第330條第1項之攜帶兇器
    強盜罪、同法第304條第1項之強制罪、同法278條第3項、第
    1項之重傷害未遂罪、槍砲彈藥刀械管制條例第8條第4項之
    未經許可持有可發射子彈具有殺傷力之改造手槍罪、同條例
    第12條第4項之未經許可持有子彈罪，為想像競合犯，應依
    刑法第55條前段規定，從一重之攜帶兇器強盜罪論處。
  (6)再按共同正犯在其合同意思範圍內所為之行為，固皆應負責
    ，但有逾越其範圍者，對於逾越部分，則其他共犯不負其責
    ，此即所謂共同正犯之過剩，故被告崔立志自行開槍射擊重
    傷害蔡佳峰未遂部分，被告蔡志忠事先對此並不知情，被告
    蔡志忠對被告崔立志所犯重傷害未遂部分當不須負責，附為
    說明。另被告蔡志忠及被告崔立志所犯上開強制罪部分，雖
    然起訴書之所犯法條欄未載明該等罪名，惟起訴書之「犯罪
    事實二、」業已述及，並據本院於審理時告知之（見本院卷
    第169頁），且與此部分之攜帶兇器強盜等罪有想像競合犯
    之裁判上一罪之關係，本院應併予審理；且王淞禾於案發當
    時僅係蔡佳峰小客車之乘客，甫已下車，故尚難認王淞禾對
    該車有管領力，王淞禾應僅係強制罪之被害人。
  (7)復按刑法第321條第1項第3款所謂之「攜帶兇器」，其兇器
    種類並無限制，凡客觀上足以對人之生命、身體、安全構成
    威脅，具有危險性之兇器均屬之，且不以攜帶之初有行兇之
    意圖為必要（最高法院79年度臺上字第5253號判例要旨參照
    ）。本件被告蔡志忠及被告崔立志為上開Ｂ(乙)部分之強盜犯
    行時，所持用如附表I編號1所示之改造手槍1枝（其中有如
    附表I編號2所示之制式子彈2顆）及不詳槍枝1枝（其中有
    具有殺傷力之子彈1顆）既均具有殺傷力，客觀上顯足以危
    害他人生命、身體之安全，要屬兇器無疑。
  (三)上開Ｃ部分：
  (1)查被告崔立志負責把風、接應，被告蔡志忠持上開如附表I
    編號1所示之改造手槍1枝（其中有如附表I編號2所示之制
    式子彈2顆）於深夜進入店內，持上開槍、彈指向店員，喝
    令交出收銀台內之現金，衡諸一般人處身該店員之相同情境
    下，突遇改造槍枝近距離威嚇交出財物，倘若不從，持槍者
    即有可能瞬間扣下扳機，取其性命或使之受傷，則一般人於
    此情形下，意思自由均已受壓抑而無法抵抗，參以店員於遭
    以槍口對準後，即無反抗而交付金錢，業見前述，顯見店員
    確已心生畏懼，其自由意思已受壓抑，被告蔡志忠該等行為
    ，已達至使店員喪失自由意思而不能抗拒之程度甚明，所為
    即已該當於攜帶兇器加重強盜之構成要件。。
  (2)被告蔡志忠及被告崔立志為此部分強盜犯行時，被告蔡志忠
    所持用如附表I編號1所示之改造手槍1枝（其中有如附表I
    編號2所示之制式子彈2顆）既均具有殺傷力，客觀上顯足以
    危害他人生命、身體之安全，要屬兇器無疑。被告崔立志、
    被告蔡志忠就此部分攜帶兇器強盜罪間，有犯意聯絡及行為
    分擔，均為共同正犯。
  (3)按刑法關於正犯、幫助犯之區別，係以其主觀之犯意及客觀
    之犯行為標準，凡以自己犯罪之意思而參與犯罪，無論其所
    參與者是否犯罪構成要件之行為，皆為正犯，其以幫助他人
    犯罪之意思而參與犯罪，其所參與者，苟係犯罪構成要件之
    行為，亦為正犯。如以幫助他人犯罪之意思而參與犯罪，其
    所參與者又為犯罪構成要件以外之行為，則為從犯。至於事
    前同謀，事後分贓，並於實施犯罪之際，擔任在外把風，顯
    係以自己犯罪之意思而參與犯罪，即應認為共同正犯，司法
    院院字第2030號解釋可供參照（最高法院95年度臺上字第38
    86號裁判要旨參照）。
  (4)查被告崔立志就此犯行部分事先業與被告蔡志忠謀議，被告
    蔡志忠持槍進入店家為強盜時，被告崔立志並在現場店外分
    擔實施強盜行為之接應、把風工作，事後2人共同花用強盜
    之款項，業見前述，應認被告崔立志有共同參與此部分持槍
    、彈強盜之犯行，同係分擔犯罪行為之一部。被告崔立志所
    辯其係成立幫助犯云云，委無足採。
  (四)上開Ｄ部分：被告崔立志、被告蔡志忠就此部分詐欺取財罪
    間，有犯意聯絡及行為分擔，均為共同正犯。
  (五)上開Ｅ部分：按所謂兇器，其種類並無限制，凡客觀上足對
    人之生命、身體、安全構成威脅，具有危險性之兇器均屬之
    ，且只須行竊時攜帶此種具有危險性之兇器為已足，並不以
    攜帶之初有行兇之意圖為必要，有最高法院79年度臺上字第
    5253號判例可稽；查被告蔡志忠於審理中自承持以竊盜上開
    車牌之扳手長15公分，全部為金屬製品，質地堅硬（見本院
    卷第167頁背面），質地自屬堅硬，該等物品客觀上對人之
    生命、身體具有危險性，自足供作為兇器使用。
  (六)上開Ｇ部分：被告崔立志、被告蔡志忠就此部分詐欺取財罪
    間，有犯意聯絡及行為分擔，均為共同正犯。
  (七)上開Ｈ部分：
  (1)被告林豐毅知悉被告蔡志忠要教訓對方，而自上開駕駛座下
    方取出上開玩具槍，交予被告蔡志忠，並非出於自己犯罪之
    意思而為，又該等提供行為又非參與強制罪之構成要件行為
    ，業見前述，被告林豐毅顯係以對於正犯之犯罪行為，予以
    助力而未參與實施，而非以自己犯罪之意思，亦非參與犯罪
    構成要件之行為，應屬幫助犯；檢察官認被告林豐毅係強制
    犯罪之共同正犯，容有未洽。另按刑事訴訟法第300條所謂
    變更法條，係指罪名之變更而言。若僅行為態樣有正犯、從
    犯之分，即無庸引用刑事訴訟法第300條變更檢察官起訴之
    法條（最高法院95年度臺上字第6767號、96年度臺上字第
    2061  號判決參照）。本院審理結果認被告林豐毅係強制罪
    之幫助犯，揆之前揭說明，自無庸變更起訴法條，附此敘明
    。被告林豐毅係幫助他人實行強制犯罪，爰依刑法第30條第
    2項規定，按強制罪正犯之刑減輕之。
  (2)繼按刑法第305條之恐嚇危害安全罪，係指單純以將來加害
    生命、身體、自由、名譽、財產之事，恐嚇他人致生危害於
    安全者而言，如對於他人之生命、身體等，以現實之強暴、
    脅迫手段加以危害要挾，使人行無義務之事或妨害人行使權
    利，即應構成刑法第304條之強制罪，縱有恐嚇行為，亦僅
    屬犯強制罪之手段，無更論以恐嚇危害安全罪之餘地（最高
    法院84年度臺非字第194號、93年度臺上字第3309 號裁判意
    旨參照）。檢察官認被告蔡志忠關於此部分所為係同時觸犯
    刑法第305條之恐嚇危害安全罪名，容有未洽。
  (八)被告崔立志關於上開Ａ(甲)之竊盜罪、Ａ(乙)之過失傷害罪（應
    依道路交通管理處罰條例第86條第1項之規定加重其刑）、
    Ａ(丙)之肇事致人受傷逃逸罪、Ｂ(乙)之攜帶兇器強盜罪、Ｃ之
    攜帶兇器強盜罪、Ｄ之詐欺取財罪、Ｇ之詐欺取財罪間，罪
    名有異，犯意各別，行為互殊，應予分論併罰。被告蔡志忠
    關於上開Ｂ(甲)之未經許可持有改造手槍罪、Ｂ(乙)之攜帶兇器
    強盜罪、Ｃ之攜帶兇器強盜罪、Ｄ之詐欺取財罪、Ｅ之攜帶
    兇器竊盜罪、Ｆ之詐欺取財罪、Ｇ之詐欺取財罪及Ｈ之強制
    罪間，罪名有異，犯意各別，行為互殊，應予分論併罰。
三、爰審酌被告崔立志素行不佳，有其臺灣高等法院被告前案紀
    錄表在卷可按，不思以正當手段獲取財物，竟竊取他人小客
    車，明知未考領取得駕駛執照，仍無照駕駛汽車，其行車未
    遵守交通規則，未注意車前狀況且闖越紅燈及超速行駛，因
    而發生交通事故，造成他人受傷，竟未對之即時救護，不顧
    其生命、身體之安危而以竊盜機車方式逃逸；被告蔡志忠明
    知持有槍、彈係違法行為，竟仍試法購買持有之，對社會治
    安產生潛在危險；被告蔡志忠嗣另而與俱屬青壯之被告崔立
    志，共同持槍、彈隨機強盜他人汽車，並為強制行為，被告
    崔立志僅因被害車主不從命，即為槍擊之重傷害未遂犯行，
    危害他人身體安全，擾亂民眾心理，影響社會秩序甚鉅；被
    告蔡志忠及被告崔立志嗣又持槍對電子遊戲場為強盜財物行
    為，破壞治安，又被告蔡志忠及被告崔立志明知無支付加油
    款項之真意，竟仍為貪圖小利，佯向加油站員工詐取油品，
    致該加油站受有財產上之損害，漠視他人之財產法益，被告
    蔡志忠復又自行為詐欺油品之行為，且攜帶兇器竊盜他人車
    牌，另被告蔡志忠於道路上，因會車細故即公然對他人為強
    制下車而道歉之行為，對民眾日常生活造成威脅，被告林豐
    毅明知其情，不思勸阻，反而幫助、便利其達成犯罪之目的
    ，助長犯罪，被告等人均未與被害人或告訴人成立和解，賠
    償損害，並兼衡被告3人各該之犯罪動機、手段、分工、所
    得、損害、部分贓物經領回、犯後態度、其等品行、智識程
    度、生活狀況及檢察官之求刑（見本院卷第171頁背面）等
    一切情狀，分別量處如主文所示之刑（詳如附表所示），並
    就被告崔立志、被告蔡志忠部分定其等應執行之刑，再就所
    處罰金部分，諭知易服勞役之折算標準，以示懲儆。
四、沒收：扣案如附表I編號1所示之改造手槍（含彈匣1個）、
    編號2所示之制式子彈（未經試射）1顆，具有殺傷力，業見
    前述，均屬違禁物，依刑法第38條第1項第1款、第2項之規
    定併宣告沒收；另按物之能否沒收，應以裁判時為準，扣案
    如附表I編號2所示之業經試射子彈1顆僅剩餘彈殼，上開被
    告崔立志當場擊發子彈所剩餘之彈頭1顆，已失子彈結構及
    性能，不具殺傷力，自非屬違禁物，爰不予以宣告沒收，附
    此敘明。末按共同正犯因相互利用他方之行為，以遂行其犯
    意之實現，本於責任共同之原則，有關從刑之沒收部分，雖
    其他共同正犯所有供犯罪所用之物，亦應於其本身所處主刑
    之後，併為沒收之諭知。幫助犯則僅對犯罪構成要件以外之
    行為為加功，並無共同犯罪之意思，自不適用該責任共同之
    原則，對於正犯所有供犯罪所用或因犯罪所得之物，勿庸併
    為沒收之宣告。故被告林豐毅提供予被告蔡志忠持以犯強制
    罪之上開玩具槍，乃係被告林豐毅所有之物品，業據其等於
    審理中供明在卷（見本院卷第168頁背面），故不在被告蔡
    志忠主文項下宣告沒收，僅在被告林豐毅之主文項下宣告沒
    收。至於被告蔡志忠所戴之半罩式面具業經被告蔡志忠丟棄
    滅失無蹤（見本院卷第168頁），不為沒收宣告。被告蔡志
    忠持以竊盜王玉枝上開車牌2面之扳手係被告林豐毅所有，
    故不為沒收宣告。另上開不詳槍枝1枝業經被告崔立志拆解
    分別丟棄在臺南市安平區望月橋下及其他不詳處所而滅失無
    蹤，業據其於警詢時及偵審中供承在卷，亦不為沒收宣告。
據上論斷，應依刑事訴訟法第299條第1項前段，道路交通管理處
罰條例條例第86條第1項，槍砲彈藥刀械管制條例第8條第4項、
第12條第4項，刑法第28條、第30條第1項前段、第2項、第185條
之4、第278條第3項、第1項、第284條第1項前段、第304條第1項
、第320條第1項、第321條第1項第3款、第330條第1項、第339條
第1項、第55條前段、第51條第5款、第41條第1項前段、第42條
第3項前段、第38條第1項第1款、第2款，刑法施行法第1條之1第
1項、第2項，判決如主文。
本案經檢察官陳昆廷到庭執行職務。
中    華    民    國   100    年    12    月    26    日
                  刑事第六庭  審判長法  官  盧鳳田
                                    法  官  郭瓊徽
                                    法  官  黃琴媛
以上正本證明與原本無異。
如不服本判決應於收受本判決後10日內向本院提出上訴書狀，並
應敘述具體理由。其未敘述上訴理由者，應於上訴期間屆滿後20
日內向本院補提理由書狀（均須按他造當事人之人數附繕本）「
切勿逕送上級法院」。
                                    書記官  黃憶筑
中    華    民    國   100    年    12    月    26    日
附錄本案論罪科刑法條全文：
刑法第185條之4：
駕駛動力交通工具肇事，致人死傷而逃逸者，處 6 月以上 5 年
以下有期徒刑。
刑法第284條第1項：
因過失傷害人者，處 6 月以下有期徒刑、拘役或 5 百元以下罰
金，致重傷者，處 1 年以下有期徒刑、拘役或 5 百元以下罰金
。
刑法第304條：
以強暴、脅迫使人行無義務之事或妨害人行使權利者，處 3 年
以下有期徒刑、拘役或 3 百元以下罰金。
前項之未遂犯罰之。
刑法第278條：
使人受重傷者，處 5 年以上 12 年以下有期徒刑。
犯前項之罪因而致人於死者，處無期徒刑或 7 年以上有期徒刑
。
第 1 項之未遂犯罰之。
刑法第320條第1項：
意圖為自己或第三人不法之所有，而竊取他人之動產者，為竊盜
罪，處5  年以下有期徒刑、拘役或 5 百元以下罰金。
刑法第321條：
犯竊盜罪而有下列情形之一者，處 6 月以上、5 年以下有期徒
刑，得併科新臺幣 10 萬元以下罰金：
一、侵入住宅或有人居住之建築物、船艦或隱匿其內而犯之者。
二、毀越門扇、牆垣或其他安全設備而犯之者。
三、攜帶兇器而犯之者。
四、結夥三人以上而犯之者。
五、乘火災、水災或其他災害之際而犯之者。
六、在車站、埠頭、航空站或其他供水、陸、空公眾運輸之舟、
    車、航空機內而犯之者。
前項之未遂犯罰之。
槍砲彈藥刀械管制條例第8條：
未經許可，製造、販賣或運輸鋼筆槍、瓦斯槍、麻醉槍、獵槍、
空氣槍或第4條第1項第1款所定其他可發射金屬或子彈具有殺傷
力之各式槍砲者，處無期徒刑或5年以上有期徒刑，併科新臺幣1
千萬元以下罰金。
未經許可，轉讓、出租或出借前項所列槍枝者，處5年以上有期
徒刑，併科新臺幣1千萬元以下罰金。
意圖供自己或他人犯罪之用，而犯前二項之罪者，處無期徒刑或
7年以上有期徒刑，併科新臺幣1千萬元以下罰金。
未經許可，持有、寄藏或意圖販賣而陳列第1項所列槍枝者，處3
年以上10年以下有期徒刑，併科新臺幣700萬元以下罰金。
第 1 項至第 3 項之未遂犯罰之。
槍砲彈藥刀械管制條例第12條：
未經許可，製造、販賣或運輸子彈者，處1年以上7年以下有期徒
刑，併科新台幣500萬元以下罰金。
未經許可，轉讓、出租或出借子彈者，處6月以上5年以下有期徒
刑，併科新台幣300萬元以下罰金。
意圖供自己或他人犯罪之用，而犯前二項之罪者，處3年以上10
年以下有期徒刑，併科新台幣700萬元以下罰金。
未經許可，持有、寄藏或意圖販賣而陳列子彈者，處5年以下有
期徒刑，併科新台幣300萬元以下罰金。
第 1 項至第 3 項之未遂犯罰之。
附表：
┌───┬───────────────────────────┐
│代號  │被告、觸犯罪名                                        │
│      ├───────────────────────────┤
│      │主文                                                  │
├───┼───────────────────────────┤
│上開Ａ│Ａ(甲)：崔立志：刑法第320條第1項之竊盜罪。              │
│部分  │Ａ(乙)：崔立志：刑法第284條第1項前段之過失傷害罪（道路交│
│      │      通管理處罰條例第86條第1項）。                   │
│      │Ａ(丙)：崔立志：刑法第185條之4之肇事致人傷害逃逸罪、刑法│
│      │      第320條第1項之竊盜罪（想像競合）。              │
│      ├───────────────────────────┤
│      │Ａ(甲)：崔立志竊盜，處有期徒刑柒月。                    │
│      │Ａ(乙)：崔立志犯過失傷害罪，處有期徒刑柒月。            │
│      │Ａ(丙)：崔立志犯肇事致人傷害逃逸罪，處有期徒刑壹年。    │
├───┼───────────────────────────┤
│上開Ｂ│Ｂ(甲)：蔡志忠：槍砲彈藥刀械管制條例第8條第4項之未經許可│
│部分  │      持有可發射子彈具有殺傷力之改造手槍罪、同條例第12│
│      │      條第4項之未經許可持有子彈罪（想像競合）。       │
│      │Ｂ(乙)：蔡志忠：                                        │
│      │      刑法第330條第1項之攜帶兇器強盜罪、同法第304條第1│
│      │      項之強制罪（想像競合）。                        │
│      │      崔立志：                                        │
│      │      刑法第330條第1項之攜帶兇器強盜罪、同法第304條第1│
│      │      項之強制罪、同法第278條第3項、第1項之重傷害未遂 │
│      │      罪、槍砲彈藥刀械管制條例第8條第4項之未經許可持有│
│      │      可發射子彈具有殺傷力之改造手槍罪、同條例第12條第│
│      │      4 項之未經許可持有子彈罪（想像競合）。          │
│      ├───────────────────────────┤
│      │Ｂ(甲)：蔡志忠犯非法持有可發射子彈具殺傷力之槍枝罪，處有│
│      │      期徒刑參年貳月，併科罰金新臺幣捌萬元，罰金如易服│
│      │      勞役，以新臺幣壹仟元折算壹日；扣案如附表I所示之│
│      │      改造手槍壹枝（含彈匣壹個，槍枝管制編號：一一○二│
│      │      ○三八五一六號）及制式子彈壹顆均沒收。          │
│      │Ｂ(乙)：蔡志忠共同犯攜帶兇器強盜罪，處有期徒刑捌年；扣案│
│      │      如附表I所示之改造手槍壹枝（含彈匣壹個，槍枝管制│
│      │      編號：0000000000號）及制式子彈壹顆均沒│
│      │      收。                                            │
│      │      崔立志共同犯攜帶兇器強盜罪，處有期徒刑玖年肆月，│
│      │      併科罰金新臺幣捌萬元，罰金如易服勞役，以新臺幣壹│
│      │      仟元折算壹日；扣案如附表I所示之改造手槍壹枝（含│
│      │      彈匣壹個，槍枝管制編號：0000000000號）│
│      │      及制式子彈壹顆均沒收。                          │
├───┼───────────────────────────┤
│上開Ｃ│崔立志、蔡志忠：刑法第330條第1項之攜帶兇器強盜罪。    │
│部分  ├───────────────────────────┤
│      │蔡志忠共同犯攜帶兇器強盜罪，處有期徒刑柒年貳月；扣案如│
│      │附表I所示之改造手槍壹枝（含彈匣壹個，槍枝管制編號：一│
│      │000000000號）及制式子彈壹顆均沒收。          │
│      │崔立志共同犯攜帶兇器強盜罪，處有期徒刑柒年貳月；扣案如│
│      │附表I所示之改造手槍壹枝（含彈匣壹個，槍枝管制編號：一│
│      │000000000號）及制式子彈壹顆均沒收。          │
├───┼───────────────────────────┤
│上開Ｄ│崔立志、蔡志忠：刑法第339條第1項之詐欺取財罪。        │
│部分  ├───────────────────────────┤
│      │崔立志共同犯詐欺罪，處有期徒刑參月。                  │
│      │蔡志忠共同犯詐欺罪，處有期徒刑參月。                  │
├───┼───────────────────────────┤
│上開Ｅ│蔡志忠：刑法第321條第1項第3款之攜帶兇器竊盜罪。       │
│部分  ├───────────────────────────┤
│      │蔡志忠攜帶兇器竊盜，處有期徒刑柒月。                  │
├───┼───────────────────────────┤
│上開Ｆ│蔡志忠：刑法第339條第1項之詐欺取財罪。                │
│部分  ├───────────────────────────┤
│      │蔡志忠犯詐欺取財罪，處有期徒刑參月。                  │
├───┼───────────────────────────┤
│上開Ｇ│崔立志、蔡志忠：刑法第339條第1項之詐欺取財罪。        │
│部分  ├───────────────────────────┤
│      │崔立志共同犯詐欺取財罪，處有期徒刑參月。              │
│      │蔡志忠共同犯詐欺取財罪，處有期徒刑參月。              │
├───┼───────────────────────────┤
│上開Ｈ│蔡志忠：刑法第304條第1項之強制罪。                    │
│部分  │林豐毅：刑法第30條第1項、第304條第1項之強制罪之幫助犯 │
│      │。                                                    │
│      ├───────────────────────────┤
│      │蔡志忠犯強制罪，處有期徒刑伍月。                      │
│      │林豐毅幫助犯強制罪，處有期徒刑貳月，如易科罰金，以新臺│
│      │幣壹仟元折算壹日，扣案之玩具槍壹枝沒收。              │
└───┴───────────────────────────┘
附表I：
┌──┬───────┬──────────────────────┐
│編號│槍彈          │鑑定文號及鑑定結果                          │
├──┼───────┼──────────────────────┤
│一  │改造手槍1枝（ │(1)文號：內政部警政署刑事警察局100年8月26日刑│
│    │含彈匣1個，槍 │  鑑字第1000103157號槍彈鑑定書（見臺南地檢署│
│    │枝管制編號：11│  100年度偵字第8217號卷第79至80頁背面）。   │
│    │00000000）    │(2)鑑定結果：認係改造手槍，由仿BERETTA廠M9型 │
│    │              │  半自動手槍製造之槍枝，換裝土造金屬槍管而成│
│    │              │  ，擊發功能正常，可供擊發適用子彈使用，認具│
│    │              │  殺傷力。                                  │
├──┼───────┼──────────────────────┤
│二  │制式子彈2顆（ │(1)文號：同編號一。                          │
│    │採樣1顆試射， │(2)認均係口徑9mm制式子彈，彈底均具撞擊痕跡， │
│    │餘1顆）       │  採樣1顆試射，可擊發，認均具殺傷力。       │
└──┴───────┴──────────────────────┘